臺灣高雄地方法院刑事判決　　　　　　100年度審訴字第667號
公　訴　人　臺灣高雄地方法院檢察署檢察官
被　　　告　許金寶
上列被告因違反毒品危害防制條例案件，經檢察官提起公訴（
100 年度偵字第3448號），本院合議庭裁定由受命法官獨任行簡
式審判程序，判決如下：
    主  文
許金寶施用第一級毒品，累犯，處有期徒刑玖月。又施用第二級
毒品，累犯，處有期徒刑肆月。又持有第一級毒品，累犯，處有
期徒刑肆月，扣案第一級毒品海洛因壹包（驗前淨重零點零柒貳
公克，驗餘淨重零點零伍捌公克，含包裝袋壹只），沒收銷燬之
。應執行有期徒刑壹年月，扣案第一級毒品海洛因壹包（驗前
淨重零點零柒貳公克，驗餘淨重零點零伍捌公克，含包裝袋壹只
），沒收銷燬之。
    事實及理由
一、犯罪事實：
    許金寶前於民國90年間因施用毒品案件，經本院以90年度毒
    聲字第5555號裁定送觀察、勒戒，因認無繼續施用毒品之傾
    向，於90年9 月21日釋放出所，並經臺灣高雄地方法院檢察
    署檢察官以90年度毒偵字第4151號為不起訴處分確定。復於
    前開觀察、勒戒執行完畢釋放後5 年內之94年間，再因施用
    毒品案件，經本院以94年度訴字第4459號判處有期徒刑11月
    、7 月，並定應執行有期徒刑1 年5 月確定；另因竊盜案件
    ，經臺灣高等法院高雄分院以95年度上訴字第1131號判處有
    期徒刑1 年2 月確定，經與前開案件接續執行，嗣經法院裁
    定減刑並定應執行刑，於96年7 月17日執行完畢出監。詎猶
    不知悔改，明知海洛因、甲基安非他命為毒品危害防制條例
    所明定之第一級、第二級毒品，不得非法持有、施用，竟基
    於施用第一級毒品海洛因之犯意，於99年11月19日中午12時
    許，在其住所高雄市○○區○○路1 之3 號附近之大寮菜市
    場廁所內，以將第一級毒品海洛因摻入食鹽水後以針筒注射
    方式，施用吸食第一級毒品海洛因1 次；又基於施用第二級
    毒品甲基安非他命之犯意，於99年11月18日晚上某時許，在
    上開菜市場廁所內，以將甲基安非他命置放在玻璃球內燒烤
    吸食煙霧之方式，施用第二級毒品甲基安非他命1 次。另基
    於持有第一級毒品海洛因之犯意，於99年11月20日下午3 時
    許，在高雄市○○區市○路七賢國中大門口，向不詳真實姓
    名年籍、綽號「老鼠」之成年男子，以新臺幣500 元之價格
    ，購得第一級毒品海洛因1 包（驗前淨重0.072 公克，驗餘
    淨重0.058 公克，含包裝袋1 只）而持有之。嗣因其形跡可
    疑，於99年11月20日晚上10時許，在高雄市苓雅區○○○路
    及輔仁路口為警攔檢盤查，並當場查獲其持有之上開第一級
    毒品海洛因1 包，復經其同意，採集其尿液送檢驗，結果呈
    可待因、嗎啡及安非他命、甲基安非他命陽性反應，始悉上
    情。
二、程序部分：
  (一)本件被告許金寶所犯均係死刑、無期徒刑、最輕本刑為3 年
    以上有期徒刑以外之罪，其於準備程序中就被訴事實為有罪
    之陳述，經法官告知簡式審判程序之旨，並聽取公訴人、被
    告之意見後，本院合議庭認為適宜而裁定由受命法官獨任進
    行簡式審判程序，先予敘明。
  (二)被告前經送觀察、勒戒執行完畢釋放後5 年內，已再犯施用
    毒品案件，並經法院判刑確定，是被告於「初犯」經觀察、
    勒戒後，曾於5 年內再犯，經依法追訴處罰，本件施用毒品
    行為檢察官逕行起訴，即無不合。
三、證據名稱：
  (一)高雄市立凱旋醫院100 年1 月6 日濫用藥物尿液檢驗報告、
    保安警察大隊刑案移送專責組偵辦毒品危害防制條例嫌疑人
    尿液採證代碼對照表各1 份。
  (二)高雄市政府警察局保安警察大隊搜索扣押筆錄、扣押物品目
    錄表、高雄市立凱旋醫院100 年3 月13日濫用藥物成品檢驗
    鑑定書、扣案之第一級毒品海洛因1 包（驗前淨重0.072 公
    克，驗餘淨重0.058 公克，含包裝袋1 只）。
  (三)被告之自白。
四、論罪：
    海洛因、甲基安非他命分別為毒品危害防制條例第2 條第2
    項第1 款、第2 款規定之第一級、第二級毒品，依法不得持
    有、施用，是核被告許金寶所為，係犯毒品危害防制條例第
    10條第1 項施用第一級毒品罪、第10條第2 項施用第二級毒
    品罪及第11條第1 項持有第一級毒品罪。檢察官雖未於起訴
    書所犯法條欄引用毒品危害防制條例第11條第1 項之條文，
    惟已於起訴書犯罪事實中載明被告持有第一級毒品及為警查
    獲之事實，是認該部分已在起訴範圍內，本院自應予以審理
    。被告施用第一級、第二級毒品前，其持有第一級、第二級
    毒品之低度行為，分別應為其施用之高度行為所吸收，均不
    另論其持有第一級、第二級毒品罪。被告所犯上開3 罪，犯
    意各別，行為互殊，應予分論併罰。被告有犯罪事實欄所述
    經判處有期徒刑並執行完畢之情形，此有臺灣高等法院被告
    前案紀錄表在卷可佐，其於徒刑執行完畢5 年之內故意再犯
    本件有期徒刑以上之罪，為累犯，均應依法加重其刑。
五、科刑：
  (一)爰審酌施用毒品之行為不僅戕害自身身心健康，亦間接影響
    社會治安，被告前經觀察、勒戒後，仍未能戒斷毒癮，又因
    施用毒品而分別經本院以94年度訴字第4459號、97年度審訴
    字第4777號、98年度審訴字第364 號判刑確定，竟再次施用
    毒品，且購買毒品欲再施用，足見其惡習已深，戒絕毒癮之
    意志不堅，未能體悟施用毒品對自己、家人造成之傷害及社
    會之負擔，自屬可議，並考量被告犯後坦承犯行及持有毒品
    之數量非鉅等一切情狀，分別量處如主文所示之刑，並定應
    執行刑，以資懲儆。
  (二)扣案白色粉末1 包（驗前淨重0.072 公克，驗餘淨重0.058
    公克，含包裝袋1 只），經送驗後，確含第一級毒品海洛因
    成分無訛，此有上開高雄市立凱旋醫院濫用藥物成品檢驗鑑
    定書在卷可稽，而裝盛該第一級毒品海洛因之包裝袋，其中
    亦含有無法析離之第一級毒品海洛因，且無析離實益，應視
    同毒品，一併依毒品危害防制條例第18條第1 項前段規定，
    於被告持有第一級毒品罪刑項下諭知沒收銷燬之；至鑑驗耗
    用之毒品既已滅失，即無庸再予宣告沒收銷燬，併此敘明。
據上論斷，應依刑事訴訟法第273 條之1 第1 項、第299 條第1
項前段、第310 條之2 、第454 條，毒品危害防制條例第10條第
1 項、第2 項、第11條第1 項、第18條第1 項前段，刑法第11條
、第47條第1 項、第51條第5 款，判決如主文。
本案經檢察官李英霆到庭執行職務。
中    華    民    國   100    年    4     月    25    日
                  刑事第十庭  法  官    王靖茹
以上正本證明與原本無異。
如不服本判決應於收受判決後10日內向本院提出上訴書狀，並應
敘述具體理由。其未敘述上訴理由者，應於上訴期間屆滿後20日
內向本院補提理由書(均須按他造當事人之人數附繕本)「切勿逕
送上級法院」。
中    華    民    國   100    年    4     月    25    日
                              書記官    張琇晴
附錄本案論罪科刑法條：
〈毒品危害防制條例第10條〉
施用第一級毒品者，處6 月以上5 年以下有期徒刑。
施用第二級毒品者，處3 年以下有期徒刑。
〈毒品危害防制條例第11條第1項〉
持有第一級毒品者，處3 年以下有期徒刑、拘役或新臺幣5 萬元
以下罰金。